# 陈老师-关于 IPO 企业申报与原报表差异的问题

提问人：cpactaciaacca 时间：2019-03-14 16:21:05
陈老师，IPO 企业申报期内的会计调整导致与申报表的差异，（ 1 ）如果不涉及补交税款，还需要到税务局重新申报吗？（ 2 ）如何涉及补交税款，但金额不大，可不可以在最后一期作为纳税调增或者调整事项处理？
实务中如何操作，麻烦陈老师告知一下，谢谢

回答人：chenyiwei
1 、实务中对不涉及补缴税款的情况，也可以不向税务机关重新申报。
2 、可以按照重要性原则简化处理，而且估计实务中这种情况应不少见。